【裁判字號】    89,交易,52
【裁判日期】    890210
【裁判案由】    公共危險
【裁判全文】
臺灣臺南地方法院刑事判決                         八十九年度交易字第五二號
    公  訴  人  臺灣台南地方法院檢察署檢察官
    被      告  甲○○
右列被告因公共危險案件，經檢察官聲請以簡易判決處刑（八十八年度營偵字第一七
九八號），本院認為不宜，依普通程序審理，判決如左：
    主  文
甲○○服用酒類，不能安全駕駛動力交通工具而駕駛，處拘役伍拾玖日，如易科罰金
，以佰元折算壹日。
    事  實
一、甲○○於民國八十八年十一月二十八日晚間，因飲用酒類後，已達不能安全駕駛
    動力交通工具之程度，仍駕駛車號ＮＹＰ－一八五號機車，於當日二十時五十分
    許，行經台南縣新營市○○路與民治路口為警查獲，經施以酒精測定器檢測吹氣
    ，測得其吐氣所含酒精成份達每公升一．五六毫克而得知上情。
二、案經台南縣警察局新營分局報告台灣台南地方法院檢察署檢察官偵查聲請簡易判
    決處刑，本院新營市簡易庭認為不宜，簽請依通常程序審理。
    理  由
一、訊據被告甲○○對渠於八十八年十一月二十八日晚間因參加友人喜宴，有喝米酒
    頭約一瓶之事實供認不諱，惟矢口否認有何不能安全駕駛之情事，辯稱：伊還可
    以開車云云。惟被告經警施以酒精測試結果，其呼氣酒精濃度高達一．五六ＭＧ
    ／Ｌ，此有酒精測試單一紙在卷足憑。按刑法第一百八十五條之三所規定：「服
    用酒類，不能安全駕駛動力交通工具而駕駛者」係屬抽象危險犯，苟達於不能安
    全駕駛之程度，仍駕駛動力交通工具，即屬該當，並無待於實質危險之發生，而
    其構成要件係「服用酒類」、「不能安全駕駛動力交通工具而駕駛」，二者之範
    圍不能謂完全不明確，其「可能的文義」仍可透過刑法論理解釋之原則究明，致
    飲用酒類後如何程度始能謂「不能安全駕駛動力交通工具而駕駛」，則有賴檢察
    官舉證，由刑事司法實務以判決先例予以補充，不能以該項規定之語義內容有某
    程度之不明確，即謂該一規定違反罪刑法定之原則，依台灣高等法院檢察署所彙
    編之刑法第一百八十五條之三酒後駕車「不能安全駕駛」認定標準之相關論文資
    料一書中，台大醫學院吳木榮醫師、台北醫學院附設醫院蔡尚穎醫師、中央警察
    大學交通學系暨交通管理研究所程玉傑先生、蔡中志教授等人於彼等之研究著作
    中，均對血液中、呼氣中酒精之濃度對汽車駕駛人之影響提出報告，如血液中酒
    精在三０－五０ｍｇ／ｄＬ時，駕駛能力變差，在五０－一００ｍｇ－ｄＬ時，
    多話、大笑、感覺障礙，一００－一五０ｍｇ－ｄＬ時，說話含糊、腳步不穩、
    可能會噁心，一五０－二００ｍｇ／ｄＬ時，明顯酒醉、噁心、步履蹣跚（而呼
    氣中酒精濃度與血液中酒精濃度比為二千比一至二千三百比一），在本件被告甲
    ○○之呼氣酒精濃度為一．五六ｍｇ／Ｌ（茲以最低值之二千比一計算），經計
    算為三一二ｍｇ／ｄＬ，亦即依常人之反應，其已逾明顯酒醉、噁心、步履蹣跚
    之程度，再者，呼氣中濃度如達０．五五ｍｇ／Ｌ時，其肇事率為一般人之十倍
    ，凡此均載明於上開彙編交集中，可證被告之呼氣酒精濃度一．五六ｍｇ／Ｌ，
    足以影響其判斷力及肢體協調能力，於駕駛汽車時自不能安全駕駛甚明，是被告
    辯稱伊尚能開車云云，尚不足採，本案事證明確，被告犯行足堪確認，應依法論
    處。
二、核被告所為，係犯刑法第一百八十五條之三之罪。爰審酌被告於酒後駕駛汽車，
    嚴重危害交通安全，被告雖未肇事，然經警所測得之酒精濃度罪高達一．五六Ｍ
    Ｇ／Ｌ，犯罪後猶辯稱能安全駕駛及其他一切情狀，量處如主文所示之刑，並諭
    知易科罰金之折算標準，以資懲儆。
據上論斷，應依刑事訴訟法第四百五十二條、第二百九十九條第一項前段，刑法第一
百八十五條之三、第四十一條，罰金罰鍰提高標準條例第二條，判決如主文。
本案經檢察官周文祥到庭執行職務
中    華    民    國      八十九      年      二      月       十       日
                                臺灣臺南地方法院交通法庭
                                      法  官  王  國  忠
右正本證明與原本無異。
如不服本判決，應於判決送達後十日內，向本院提出上訴狀（應附繕本）。
                                      書記官  胡  美  娟
中    華    民    國      八十九      年      二      月       十一     日
附錄本案論罪科刑法條：
刑法第一百八十五條之三：
服用毒品、麻醉藥品、酒類或其他相類之物，不能安全駕駛動力交通工具而駕駛者，
處一年以下有期徒刑、拘役或三萬元以下罰金。


司法院資訊處製作；財團法人民間司法改革基金會備份。
